臺灣臺中地方法院刑事判決　　　　　　　95年度易字第3790號
公　訴　人　台灣台中地方法院檢察署檢察官
被　　　告　己○○
　　　　　　　　　　國民
選任辯護人　邱華南律師
上列被告因竊盜案件，經檢察官提起公訴（95年度偵字第27593
號），本院判決如下：
    主    文
己○○犯如附表所示之竊盜罪，各處如附表所示之刑。應執行有
期徒刑陸月，如易科罰金，以新台幣壹仟元折算壹日。
    事    實
一、己○○意圖為自己不法之所有，分別於九十五年十一月二十
    七日凌晨二時許至上午九時許之間，以及九十五年十二月一
    日凌晨一時二十分許起至三時五十分許止之間，於如附表編
    號１至所示地點、竊取如各該編號所示拜拜用燒金紙之金
    爐，並置放於其所有之車號ＬＭ－５４６７號自小客貨車上
    後離去。嗣經該處居民向臺中市警察局第四分局南屯派出所
    口頭報案，由員警調取臺中市○○區○○路二段二十五巷及
    南屯路二段一六二巷、大墩路、南屯路一帶之監視器畫面鎖
    定己○○所駕駛之前開自小客車，經員警察訪、埋伏、跟監
    後，始於九十五年十二月一日凌晨三時五十分在臺中市○○
    區○○街與五權西路口查獲己○○而悉上情，並自前揭己○
    ○所駕駛之自小客車上扣得燒金紙用之金爐五只。
二、案經臺中市警察局第四分局報告臺灣臺中地方法院檢察署檢
    察官偵查起訴。
    理    由
一、訊據被告己○○固不否認有拿走附表編號８至所示之扣案
    金爐，惟矢口否認有何竊盜犯行，辯稱：其正在學習從事資
    源回收的工作，是在撿垃圾時看到扣案的那些金爐跟垃圾放
    在一起，以為是人家不要的才拿走，除此之外之其他如附表
    編號１至７所示之金爐都不是其去拿的云云。惟查：
  (一)被告遭查獲時所駕駛之車號ＬＭ－５４６７號自小客貨車確
    實為其所有一節，有車籍作業系統—查詢認可資料在卷可稽
    ，且依據卷附之監視器翻拍相片所示，該畫面內出現之自小
    客貨車車號亦確實係ＬＭ－５４６７號無誤，合先敘明。
  (二)被告竊取如附表編號８至所示之金爐部分：
  1.此業據被害人乙○○○、丑○○、辛○○、壬○○等人於警
    詢中詳述其等所有之金爐遭竊情節明確，復經本件承辦員警
    陳維智於本院審理時到庭具結證稱：「……我們是在九十五
    年十一月二十七日，轄區有發生竊盜，竊取金爐，我們調閱
    路口錄影帶之後，我們鎖定被告之後，在十二月一日零時在
    他的住家外面埋伏，發現被告在一時二十分出門，我們一路
    跟監，發現他在萬和路竊取金爐，在現場逮捕被告時，在被
    告車上查獲五個金爐……」、「（檢察官問：你在職務報告
    中說被告用黑色塑膠袋包金爐，拿到車上，有無親眼看到他
    ？）有，他進去拿了四次，後來在他車上是查獲五個金爐，
    其中一個比較小的，應該是某次一起拿的。」等語詳實，復
    有被告遭查獲當天經警拍攝之相片六張、贓物認領保管單等
    在卷可稽，堪信屬實。
  2.被告雖辯稱：那些東西都是人家不要的廢物云云。然由該等
    扣案之燒金紙金爐之外觀觀察，不但外型完整，亦無毀損或
    殘破不堪用之狀態，顯見非遭人棄置之物，一般人應不致於
    認為係廢棄之物；況前揭被害人於警詢時均稱：被竊走之金
    爐泰半係放置在住家門口或騎樓下，目前拜拜時都有使用等
    語，以及被害人丑○○於警詢時稱：「放置在門口用磚塊壓
    住」、被害人辛○○於警詢時稱：「放置在門口用鐵線綁住
    被竊」等語，益徵遭竊之金爐均係他人刻正在使用中之有價
    值物品，被告所辯顯係事後推諉卸責之詞。
  3.被告之選任辯護人雖就此部分為被告辯稱：果員警係當場親
    見被告竊取金爐，何以不當場逮捕被告，因認員警辦案不合
    程序云云。惟員警陳維智就此亦結證稱：「因為被告很狡猾
    ，被告當時在大馬路上經常闖紅燈，綠燈又停下來，等車輛
    走才前進，進入巷內又不開大燈，很難跟，所以我們沒有辦
    法那麼靠近。」等語，亦非不符常情，難認有何辦案上之疏
    失。
  4.故本件被告竊取如附表編號８至所示之物品之犯行，應屬
    事證明確，堪為認定。
  5.另查，此部分如附表編號８至所示之被竊物品，事後均經
    被害人領回，有贓物認領保管單在卷可稽，顯見應係被告遭
    查獲當天竊取後遭警查獲經扣案之物品；而此種燒金紙用之
    金爐一般置放在住家門口，晚間鮮有人會出門發現金爐失竊
    ，故被害人等所陳述之發現竊取時間均係在早晨一大清早，
    惟此僅係「發現時間」而非「竊盜時間」，起訴書附表所示
    之竊盜時間應予更正。然得以確定者，乃該等金爐係於九十
    五年十二月一日凌晨一時二十分至三時五十分之間，應屬明
    確，茲以此為被告犯罪時間，併此敘明。
  (三)被告竊取如附表編號１至７所示之金爐部分：
  1.此部分亦具被害人子○○、丁○○、甲○○、戊○○、丙○
    、庚○○、癸○○於警詢中敘述詳細，復經本件承辦員警陳
    維智於本院審理時到庭具結證稱：「……我們是在九十五年
    十一月二十七日，轄區有發生竊盜，竊取金爐，我們調閱路
    口錄影帶之後，我們鎖定被告……」、「（審判長問：你們
    如何鎖定被告？）因為當里有裝了六十九支監視器，有專門
    在拍攝車牌的，我們根據警局的路口監視器以及該里的監視
    器綜合判斷，所以我們很確定嫌犯的車輛，從錄影帶中也有
    看到有人在搬東西上車，所以就先鎖定這部車子，再從車牌
    再去追查車主是被告，依十一月二十七日於監視器所錄下的
    影像及我們逮捕被告當天的穿著是一樣的。」等語詳實，且
    該錄影畫面上顯示之車輛其車牌號碼確實與被告遭查獲時駕
    駛之車輛相同，業如前述，被告辯稱：畫面中的車輛非其所
    有，其也不知道自己的車牌號碼幾號云云，已無可採。
  2.再依卷附自監視器錄影畫面翻拍之相片三十張內所顯示之日
    期亦與被害人指述遭竊時間吻合，而該等相片內所顯示竊賊
    駕駛車輛之型號、外觀甚至車號，均與被告所駕駛之前開自
    小客貨車相同，而該翻拍相片內所示之竊賊身材、穿著打扮
    及特徵亦明顯與本件被告相符，加以翻拍相片內所示之竊賊
    係以大型暗色塑膠袋包裝所竊得之燒金紙金爐，亦與被告遭
    查獲當天經警登上前開自小客貨車拍得車內堆置以大型黑色
    塑膠袋包裝之金爐等情亦屬相符，有被告遭查獲當天經警查
    獲之燒金紙金爐五只暨當場拍攝之相片（內含被告所駕駛車
    輛內以及被告經查獲當天穿著之服飾及所戴之帽子等情狀）
    在卷可稽。再者，被告此部分之竊盜犯行經與警方依據被害
    人住家所在位置以及監視器翻拍情節製作成「己○○涉嫌竊
    盜行經路線圖」（參見警卷附件四所示）相互勾稽，亦屬吻
    合，復有贓物認領保管單四紙在卷可資佐證，堪信為真實。
  3.是被告此部分犯行，亦屬事證明確而堪為認定。所辯：不能
    以其遭查獲當天有拿走人家的金爐即認定其有在九十五年十
    一月二十七日竊取他人之金爐等語，顯無可採。惟此部分因
    被害人均係在事後發現，故起訴書附表部分關於發生時間部
    分，均應更正為「發現時間」，惟基於前開(二)5.所述，並與
    被害人發現時間、被告遭監視器拍設下之錄影帶畫面上顯示
    之時間相互勾稽，堪信此部分之竊盜時間應係在九十五年十
    一月二十七日凌晨二時許起至同日上午九時許（當天最後一
    個發現被竊之被害人發現時間）之間，亦屬無疑，併此敘明
    。
  (五)綜上所述，本件被告各次竊盜之犯行，事證明確，堪為認定
    ，應依法論科。
二、核被告所為，係犯刑法第三百二十條第一項之竊盜罪。被告
    所為數竊盜犯行間，犯意各別，行為互殊，所侵害之法益被
    害人復各不相同，自屬數罪而應予分論併罰。爰審酌被告之
    犯罪動機、手段、所竊取物品之價值、竊盜之次數，以及犯
    後矢口否認，且於警詢、偵查及本院準備程序、審理中均矯
    詞卸責，犯後態度殊屬不佳等一切情狀，就被告所為各次竊
    盜犯行，各量處如附表刑度欄所示之刑，並依法諭知易科罰
    金之折算標準，及定其應執行之刑（公訴人起訴雖對被告求
    處有期徒刑十七個月，惟本院認被告雖犯後態度不佳，然所
    竊取物品之價值不高，且亦有部分被害人均領回被竊物品等
    情，因認該部分求刑尚屬過重，併此敘明。），以示懲儆。
據上論斷，應依刑事訴訟法第二百九十九條第一項前段，刑法第
三百二十條第一項、第四十一條第一項前段、第五十一條第五款
，刑法施行法第一之一條第一項，判決如主文。
 附表：
      ┌──┬┬───┬────┬────┬────┬────┐
      │編號│被害人  │  地點  │ 數量   │被害人  │刑度    │
      │    │發現時間│        │        │        │（如易科│
      │    │        │        │        │        │罰金，均│
      │    │        │        │        │        │以新台幣│
      │    │        │        │        │        │一千元折│
      │    │        │        │        │        │算一日）│
      ├──┼────┼────┼────┼────┼────┤
      │１  │民國95年│臺中市南│金爐大小│庚○○  │有期徒刑│
      │    │11月27日│屯區東興│各一個（│        │二月    │
      │    │凌晨2時 │路2段25 │起訴書附│        │        │
      │    │30分許  │巷11號前│表誤植為│        │        │
      │    │        │        │1個）   │        │        │
      ├──┼────┼────┼────┼────┼────┤
      │２  │95年11月│臺中市南│金爐2 個│丁○○  │同上    │
      │    │27日凌晨│屯區東興│        │        │        │
      │    │4時許   │路2段25 │        │        │        │
      │    │        │巷2號前 │        │        │        │
      ├──┼────┼────┼────┼────┼────┤
      │３  │95年11月│臺中市南│金爐1個 │戊○○  │同上    │
      │    │27日上午│屯區東興│        │        │        │
      │    │7時30 分│路2段25 │        │        │        │
      │    │許      │巷38號前│        │        │        │
      ├──┼────┼────┼────┼────┼────┤
      │４  │95年11月│臺中市南│金爐大小│丙○    │同上    │
      │    │27日上午│屯區南屯│各1個（ │        │        │
      │    │8時許   │路2段162│起訴書附│        │        │
      │    │        │巷11號前│表誤植為│        │        │
      │    │        │        │金爐1個 │        │        │
      │    │        │        │）      │        │        │
      ├──┼────┼────┼────┼────┼────┤
      │５  │95年11月│臺中市南│金爐2個 │賴德政  │同上    │
      │    │27日上午│屯區東興│        │        │        │
      │    │8時許   │路2段34 │        │        │        │
      │    │        │巷9號前 │        │        │        │
      ├──┼────┼────┼────┼────┼────┤
      │６  │95年11月│臺中市南│金爐1個 │甲○○  │同上    │
      │    │27日上午│屯區南屯│        │        │        │
      │    │8時許   │路2段162│        │        │        │
      │    │        │巷9號前 │        │        │        │
      ├──┼────┼────┼────┼────┼────┤
      │７  │95年11月│臺中市南│金爐1個 │癸○○  │同上    │
      │    │27日上午│屯區大墩│        │        │        │
      │    │9時許   │路6號前 │        │        │        │
      ├──┼────┼────┼────┼────┼────┤
      │８  │95年12月│臺中市南│金爐煙囪│乙○○○│同上    │
      │    │1日上午6│屯區五權│1支     │        │        │
      │    │時許    │西路2段 │        │        │        │
      │    │        │560之1號│        │        │        │
      │    │        │前      │        │        │        │
      ├──┼────┼────┼────┼────┼────┤
      │９  │95年12月│臺中市南│金爐1個 │丑○○  │同上    │
      │    │1日上午6│屯區五權│        │        │        │
      │    │時許    │西路2段 │        │        │        │
      │    │        │692巷1號│        │        │        │
      │    │        │前      │        │        │        │
      ├──┼────┼────┼────┼────┼────┤
      │１０  │95年12月│臺中市南│金爐1個 │辛○○  │同上    │
      │    │1日上午6│屯區萬和│        │        │        │
      │    │時許    │路2段30 │        │        │        │
      │    │        │號前    │        │        │        │
      ├──┼────┼────┼────┼────┼────┤
      │  │95年12月│臺中市南│金爐2個 │壬○○  │同上    │
      │    │1日上午8│屯區萬和│        │        │        │
      │    │時40分許│路2段15 │        │        │        │
      │    │        │號前    │        │        │        │
      └──┴────┴────┴────┴────┴────┘
中　　華　　民　　國　　96　　年　　1 　　月　　30　　日
                  刑事第四庭  審判長 法  官  林宜民
                                     法  官  許惠瑜
                                     法  官  林學晴
上正本證明與原本無異。
如不服本判決，應於送達後十日內向本院提出上訴狀（須附繕
本），上訴於台灣高等法院台中分院。
                                     書記官  賴淵瀛
中　　華　　民　　國　　96　　年　　1 　　月　　30　　日
附錄論罪科刑法條
附錄本案所犯法條：
 中華民國刑法第320條
 （普通竊盜罪、竊佔罪）
 意圖為自己或第三人不法之所有，而竊取他人之動產者，為竊
 盜
 罪，處 5 年以下有期徒刑、拘役或 5 百元以下罰金。
 意圖為自己或第三人不法之利益，而竊佔他人之不動產者，依
 前
 項之規定處斷。
 前二項之未遂犯罰之。
